臺灣臺北地方法院刑事判決　　　　　　　100年度訴字第435號
公　訴　人　臺灣臺北地方法院檢察署檢察官
被　　　告　陳又民
上列被告因違反毒品危害防制條例案件，經檢察官提起公訴（10
0年度毒偵字第471號），被告於準備程序中就被訴事實先為有罪
之陳述，經本院合議庭裁定由受命法官獨任改用簡式審判程序，
判決如下：
    主    文
陳又民施用第一級毒品，累犯，處有期徒刑捌月，扣案針筒壹支
沒收；又施用第二級毒品，累犯，處有期徒刑肆月。應執行有期
徒刑拾月，扣案針筒壹支沒收。
    事    實
一、陳又民曾於民國九十年間，因施用毒品案件，本院以九十年
    度毒聲字第一二二八號裁定送觀察、勒戒，嗣評估無繼續施
    用毒品傾向，臺灣臺北地方法院檢察署檢察官於九十年六月
    十四日以九十年度毒偵字第一五五六號為不起訴處分確定。
    復於九十一年間再次施用毒品，本院以九十一年度毒聲字第
    一九五○號刑事裁定送觀察、勒戒，經評估認有繼續施用毒
    品傾向，為本院以九十二年度毒聲字第三四四號刑事裁定令
    入戒治處所施以強制戒治。刑事責任部分，臺灣臺北地方法
    院檢察署檢察官以九十一年度毒偵字第一九三三號聲請簡易
    判決處刑，本院認不得以簡易判決處刑，改依通常程序審理
    ，並以九十二年度訴字第七四八號判決有期徒刑九月確定。
    又因竊盜案件，為臺灣板橋地方法院以九十八年度簡字第一
    ○二八三號判決有期徒刑三月，九十九年七月二日易科罰金
    執行完畢。然復於一百年一月二十九日前二、三天某時，在
    新北市○○區○○路一九巷二○號二樓住處內以將甲基安非
    他命晶體放入其所有，利用玻璃球、塑膠管等製成，非專供
    施用毒品使用之的吸食器內，燒烤產生煙霧吸食之方式施用
    第二級毒品甲基安非他命。另於一百年一月二十九日中午十
    二時許，在新北市○○區○○路一段八五號內，以將海洛因
    粉末融入水中後，利用其所有，非專供施用毒品所用之針筒
    注入體內方式，施用第一級毒品海洛因。而為經警於一百年
    一月二十九日下午十二時三十分許，在新北市○○區○○路
    一九巷二○號二樓住處查獲，並扣得其所有針筒一支。
二、案經新北市政府警察局新店分局報告臺灣臺北地方法院檢察
    署檢察官偵查起訴。於本院準備程序進行中，陳又民就被訴
    事實為有罪之陳述，經合議庭裁定由受命法官獨任行簡式審
    判程序。
    理    由
一、前揭事實業據被告陳又民坦承不諱，且將被告為警查獲後採
    集之尿液送臺灣檢驗科技股份有限公司檢驗，呈甲基安非他
    命類、嗎類啡陽性反應，有該公司一百年二月二十一日ＵＬ
    ／２０１１／00000000號濫用藥物檢驗報告一紙附
    卷可稽（偵查卷第五五頁參照）。該公司以ＥＩＡ酵素免疫
    分析法、ＧＣ／ＭＳ氣相層析質譜儀分析法為初步、確認檢
    驗，其結果信而有徵，足為本院判斷之依據。又有針筒一支
    扣案可考，均可佐被告前開任意性自白與事實相符。第查陳
    又民曾於九十年間，因施用毒品案件，本院以九十年度毒聲
    字第一二二八號裁定送觀察、勒戒，嗣評估無繼續施用毒品
    傾向，經臺灣臺北地方法院檢察署檢察官於九十年六月十四
    日以九十年度毒偵字第一五五六號為不起訴處分確定。復於
    九十一年間再次施用毒品，本院以九十一年度毒聲字第一九
    五○號刑事裁定送觀察、勒戒，經評估認有繼續施用毒品傾
    向，為本院以九十二年度毒聲字第三四四號刑事裁定令入戒
    治處所施以強制戒治。刑事責任部分，臺灣臺北地方法院檢
    察署檢察官以九十一年度毒偵字第一九三三號聲請簡易判決
    處刑，本院認不得以簡易判決處刑，改依通常程序審理，並
    以九十二年度訴字第七四八號判決有期徒刑九月確定，此有
    該裁定、處分書、聲請簡易判決處刑書、判決書與臺灣高等
    法院被告前案紀錄表在卷足證。被告於初犯施用毒品案件受
    觀察、勒戒後，五年內既已再犯施用毒品案件，並遭依法追
    訴處罰，則其本案施用毒品案件之時間，縱在初犯或前次再
    犯經觀察、勒戒或強制戒治執行完畢釋放五年以後，亦已不
    合於「五年後再犯」之規定，應逕予追訴處罰，其犯行堪以
    認定。
二、查嗎啡、甲基安非他命，依毒品危害防制條例第二條第二項
    第一款、第二款規定，分屬第一級、第二級毒品。核被告所
    為，係違反毒品危害防制條例第十條第一項、第二項之施用
    第一級毒品、第二級毒品之罪；被告持有第一級、第二級毒
    品之行為，分別為施用第一級、第二級毒品之行為吸收，不
    另論罪。被告施用第一級、第二級毒品犯行，行為互殊，應
    分論併罰。又被告有事實欄所載刑之執行紀錄，此有臺灣高
    等法院被告前案紀錄表附卷可證，其於受有期徒刑之執行完
    畢後五年內故意再犯本件有期徒刑以上之刑之二罪，均為累
    犯，均應依刑法第四十七條第一項規定各加重其刑。爰審酌
    被告犯罪動機、目的、施用之毒品種類、施用毒品尿液代謝
    物濃度、到案後一度否認犯行，然終能坦承犯行，但施用毒
    品之紀錄不少、素行非佳等及其他一切情狀，各量處如主文
    所示之刑，並定其應執行刑，以資儆懲。扣案針筒一支，為
    被告所有並供其施用第一級毒品所用之物，此經被告供明，
    應依刑法第三十八條第一項第二款規定，沒收之。至於被告
    用來施用第二級毒品甲基安非他命之以塑膠軟管、玻璃燈泡
    組合成之吸食器，非專供施用毒品之器具，被告稱已經丟棄
    不存在，不宣告沒收。
據上論斷，應依刑事訴訟法第二百七十三條之一第一項、第二百
九十九條第一項前段，毒品危害防制條例第十條第一項、第二項
，刑法第十一條前段、第四十七條第一項、第五十一條第五款、
第三十八條第一項第二款，判決如主文。
本案經檢察官楊婉鈺到庭執行職務。
中    華    民    國    100   年    4    月    29     日
                  刑事第十庭      法  官  姚念慈
以上正本證明與原本無異。
如不服本判決，應於判決送達後十日內，檢具繕本向本院提出上
訴狀上訴於臺灣高等法院。
                                  書記官  劉芸珊
中    華    民    國    100   年    4    月    29     日
附錄本案論罪科刑法條全文：
毒品危害防制條例第十條
施用第一級毒品者，處六月以上五年以下有期徒刑。
施用第二級毒品者，處三年以下有期徒刑。